【裁判字號】    95,上易,1210
【裁判日期】    950829
【裁判案由】    侵占
【裁判全文】
臺灣高等法院刑事判決                 95年度上易字第1210號
上  訴  人  台灣士林地方法院檢察署檢察官
被      告  乙○○
上列上訴人因被告侵占遺失物案件，不服台灣士林地方法院94年
度易字第761號，中華民國95年3月15日第一審判決（聲請簡易判
決處刑案號：台灣士林地方法院檢察署94年度偵字第5213號，原
審法院改依通常程序審理）提起上訴，本院判決如下：
    主  文
上訴駁回。
    事實及理由
一、本案經本院審理結果，認第一審判決被告乙○○無罪。其認
    事用法均無不當，應予維持，並引用第一審判決書記載之證
    據及理由（如附件）。
二、檢察官上訴意旨略以：本件台埔工程有限公司（以下稱台埔
    公司）支票係丙○○、丁○○投資卡拉OK店，由丙○○交付
    丁○○，丁○○遺失由被告拾獲侵占，為證人丙○○、丁○○於偵查中證述綦詳，原審未採用證人丙○○、丁○○於偵
    查中之證言，尚有未合。又被告提出之三州行營造股份有限
    公司報價表，並無投標施作之工程名稱，亦無投標工程之總
    價、投標日期等重要事項，證人甲○○、丙○○並否認報價
    單之印鑑為台埔公司所有，報價單係偽造，原審認系爭支票
    係被告與丙○○因工程業務往來而簽發交付，尚待斟酌。又
    被告辯稱系爭支票究係丙○○或甲○○交付，在淡水真理大
    學門口對面或丙○○住宅樓下交付，前後供述不一，或與證
    人李連春所述齟齬，所辯不可採信。認被告仍涉有刑法第33
    7條之侵占遺失物犯行。
三、經查：
（一）本件被告並未侵占發票人台埔工程有限公司、付款人台灣
      土地銀行淡水分行、94年2月30日票號CV0000000號，面額
      新台幣（下同）50萬元支票（以下簡稱台埔公司支票），
      係被告與其同學甲○○共同經營工程，被告以發票人百盾
      企業有限公司、付款人陽信商業銀行三重分行、94年2月
      27日票號0000000號支票（以下簡稱百盾公司支票）與甲○○及其友人丙○○互換使用，業據原審法院依現場目擊
      證人李連春之證述及有台埔公司支票影本、百盾公司支票
      退票理由單、台埔公司簽章之工程報價單影本，相互勾稽
      認定在卷。並說明經隔離訊問證人丁○○、丙○○、甲○○等之陳述，前後及相互所述不一，不足採信，於判決理
      由詳為指駁。
（二）再經調取上開百盾公司之支票，確由甲○○提示，且有甲○○背書及丙○○之台埔公司背書，有華南商業銀行新泰
      分行94年12月8日 (94)新泰字第00227號函、95年3月16日
      (95)華新泰字第00049號函及所附百盾支票正背面影本在
      卷可查。本件若甲○○、丙○○與被告間無工程合作關係
      ，且台埔公司50萬元支票遺失，由被告拾得侵占，則甲○○、丙○○為何收受被告交付之百盾公司同額支票，且均
      背書加以提示？故丙○○、丁○○稱台埔公司支票遺失，
      否認工程報價單上台埔公司印章為真正，應屬事後雙方工
      程合作發生糾葛，為推諉票據責任，所為不實之詞。
（三）此外，復查無其他積極證據，足以認定上開台埔公司之支
      票為遺失物，被告有加以侵占之犯行。原審認不能證明被
      告犯罪，為其無罪之諭知，於法並無不合。公訴人上訴意
      旨，仍指被告犯罪，爭執原判決採證不當，核無理由，應
      予駁回。
四、被告經合法傳喚，無正當理由未到庭，爰不待其到庭陳述，
    逕行判決。
五、據上論斷，應依刑事訴訟法第368條、第371條、第373條，
    判決如主文。
本案經檢察官沈世箴到庭執行職務。
中    華    民    國    95    年    8     月    29    日
                  臺灣高等法院刑事第十六庭
                              審判長法  官  葉騰瑞
                                    法  官  黃俊明
                                    法  官  趙功恆
以上正本證明與原本無異。
不得上訴。
                                    書記官  孫佩琳
中    華    民    國    95    年    8     月    29    日


司法院資訊處製作；財團法人民間司法改革基金會備份。
